# 对合并财务报表准则 38 、 39 条的疑惑

提问人：gzhtcmlzf 时间：2016-03-22 13:32:43
求助版主，举个例子。A、B、C公司分别是母公司、子公司和孙公司，全部为全资。假设 2015 年底，A从B公司购买C公司51%的股权。 根据《合并财务报表》第 38 条，母公司因同一控制下企业合并增加的子公司，应该将子公司合并当期期初至报告期末的收入、费用和利润纳入合并报表，也就是说C公司 2015 年 1 月 1 日-12月 31 日的损益应纳入A公司合并。 但是根据《合并财务报表》
第 39 条，母公司在报告期内处置子公司，应将子公司自期初至处置日的损益纳入利润表，也就是说对B公司来说，B公司应将C公司2015 年 1 月 1 日-12月 31 日的损益纳入B公司合并。 这样就存在矛盾。 我的理解是《合并财务报表》第 39 条母公司在报告期内处置子公司，应将子公司自期初至处置日的损益纳入利润表仅仅针对非同一控制下的企业合并，这样理解是否准确？以及对同一控制怎么理解，B公司将C公司51%股权出售给A公司，对B公司来说是否属于同一控制下的企业合并，请各位大神赐教，谢谢。

回答人：chenyiwei
母公司从子公司购买孙公司股权，这不属于企业合并，因为不改变母公司所控制的经济资源及其风险和报酬特征。最终C的损益在A的合并报表中只体现一次。在A的合并报表层面，应完整抵销该项内部交易的影响，最终视同该项内部股权交易没有发生过。